臺北高等行政法院裁定
111年度交上字第13號
上  訴  人  洪明輝                                                               
被 上訴 人  臺北市交通事件裁決所

代  表  人  蘇福智（所長）

上列當事人間交通裁決事件，上訴人對於中華民國110年11月30
日臺灣臺北地方法院110年度交字第511號行政訴訟判決，提起上
訴，本院裁定如下：
　　主  文
上訴駁回。
上訴審訴訟費用新臺幣柒佰伍拾元由上訴人負擔。 
　　理  由
一、按對於交通裁決事件之判決提起上訴，非以其違背法令為理
    由，不得為之，且應於上訴理由中表明原判決所違背之法令
    及其具體內容之事由，或表明依訴訟資料可認為原判決有違
    背法令之具體事實之事由，行政訴訟法第237條之9第2項準
    用第235條第2項及第236條之1規定甚明。是對於地方法院交
    通裁決事件之判決上訴，非以其違背法令，且於上訴理由中
    表明上開事由之一者，即屬不應准許，自應認為不合法而駁
    回之。又依同法第237條之9第2項準用第236條之2第3項、第
    243條第1項規定，判決不適用法規或適用不當者，為違背法
    令；而判決有第243條第2項所列各款情形之一者，為當然違
    背法令。故當事人對於地方法院交通裁決事件之判決上訴，
    如依行政訴訟法第237條之9第2項準用第236條之2第3項、第
    243條第1項規定，以判決有不適用法規或適用不當為理由時
    ，其上訴狀或理由書應表明原判決所違背之法令及其具體內
    容；若係成文法以外之法則，應揭示該法則之旨趣，倘為司
    法院解釋，則為揭示該解釋之字號或其內容。如以行政訴訟
    法第237條之9第2項準用第236條之2第3項、第243條第2項所
    列各款情形為理由時，其上訴狀或理由書，應揭示合於該條
    項各款之事實。上訴狀或理由書如未依此項方法表明者，即
    難認為已對交通裁決事件之判決之違背法令有具體之指摘，
    其上訴自難認為合法。
二、上訴人所有之車牌號碼000-0000號自用小客車（下稱系爭汽
    車）於民國109年11月16日上午11時35分、110年8月20日下
    午9時35分，在臺北市○○區○○○路0段000巷00號前，因併排停
    車，為臺北市政府警察局信義分局（下稱舉發機關）六張犁
    派出所警員填製北市警交大字第A00H1N6A5號、第A05H1I3A1
    號舉發通知單（以下合稱舉發通知單）舉發。上訴人不服向
    被上訴人申訴，經被上訴人函請舉發機關查復違規屬實，被
    上訴人乃依道路交通管理處罰條例（下稱處罰條例）第56條
    第2項，以110年10月7日北市裁罰字第22-A00H1N6A5號、第2
    2-A05H1I3A1號裁決書（以下合稱原處分）分別對上訴人裁
    處罰鍰新臺幣（下同）2400元，共計4800元。上訴人不服，
    向臺灣臺北地方法院提起行政訴訟，經該院以110年度交字
    第511號行政訴訟判決（下稱原判決）駁回，上訴人仍有不
    服，遂提起本件上訴。
三、上訴人上訴意旨：本件併排停車完全不影響交通，不違反交
    通安全規則第111條第1項第5款關於處罰車輛併排停車之本
    意，執法單位怠於行使裁量權，顯有違法；上訴人鄰居於同
    一地點同樣遭到與機車併排停車之舉發，經爭訟後更改為「
    車輛不緊靠路邊停車」之裁罰，可見上訴人之訴求並非無理
    ，畢竟機車與汽車的併排，對於交通影響不可相提並論，裁
    罰應有所分別，不可一概而論，如此才符合公平公正原則。
    由上訴人所拍攝的現場照片可知，相片中黑色轎車才是一般
    大眾所認知的併排停車，而相片中藍色貨車與白色轎車停車
    是否影響交通，又會隨著併排的物體為盆栽或機車而有不同
    ，執法單位應依實際狀況為適當之裁量，更貼近民意，方可
    避免民怨云云。
四、經核，原審已依憑舉發通知單、上訴人申訴資料、舉發機關
    109年12月10日北市警信分交字第1093051153號函、110年9
    月17日北市警信分交字第1103045960號函、採證照片等證據
    資料，認定上訴人於上揭時、地駕駛系爭汽車確有「併排停
    車」之違規行為，原處分裁罰上訴人合法有據，並已於原判
    決中詳為論斷適用法條、違規事實之認定、心證形成之理由
    、上訴人主張不可採之理由，以及證據採納之取捨。上訴人
    雖以前揭理由提起上訴，惟細繹上訴人前揭上訴理由，無非
    係重申其於原審之主張，及以其歧異見解就原審認定事實、
    適用法律之職權行使，指摘為不當，或執與違規事實無關之
    事由為上訴理由，並就其於原審已提出而經原判決審酌論斷
    且指駁不採之理由復執陳詞。是本件上訴人就原判決究有何
    不適用法規或適用法規不當之情形，及如何合於行政訴訟法
    第237條之9第2項準用第236條之2第3項、第243條第2項所列
    各款之事實，並未具體指明，難認上訴人對原判決如何違背
    法令已有具體指摘，揆諸首開規定及說明，堪認其上訴為不
    合法，應予駁回。
五、交通裁決事件之上訴，行政法院為訴訟費用之裁判時，應確
    定其費用額，此觀行政訴訟法第237條之9第2項準用第237條
    之8第1項規定甚明。本件上訴人對於交通裁決事件之上訴，
    既經駁回，則上訴審訴訟費用750元（上訴裁判費）自應由
    上訴人負擔，故併予確定如主文第二項所示。
六、據上論結，本件上訴為不合法，依行政訴訟法第237條之8第
    1項、第237條之9第2項、第236條之2第3項、第249條第1項
    前段、第104條，民事訴訟法第95條、第78條，裁定如主文
    。
中　　華　　民　　國　　111 　年　　1 　　月　　19　　日
　　                臺北高等行政法院第三庭
                              審判長法  官　楊得君
                                    法  官　周泰德
                                    法  官　彭康凡  
上為正本係照原本作成。
不得抗告。
中　　華　　民　　國　　111 　年　　1 　　月　　19　　日
          　　　　　　      　　　  書記官  陳可欣